臺灣高等法院刑事判決　　　　　　　 94年度交上訴字第120號
上　訴　人
即　被　告　甲○○○
上列上訴人因公共危險罪案件，不服臺灣桃園地方法院94年度交
訴字第8號，中華民國94年5月31日第一審判決（起訴案號：臺灣
桃園地方法院檢察署93年度偵字第7530號），提起上訴，本院判
決如下：
    主  文
上訴駁回。
    事  實
一、甲○○○於民國83年間，因違反麻醉藥品管理條例案件，經
    原法院於83年8月9日以83年度少訴字第19號判處有期徒刑 2
    年，緩刑5年確定，嗣緩刑遭撤銷，入監服刑，於89年3月28
    日縮短刑期假釋出監，刑期至89年 8月16日屆滿。詎仍不知
    悔改，於93年 1月28日晚間，駕駛其僱主鄭銘旗所有車牌號
    碼為KD－6328號自用小客車，沿桃園縣平鎮市○○路○段往
    楊梅方向行駛，嗣於同日晚間 6時20分許，行經桃園縣平鎮
    市○○路○段84號與光復路口時，本因注意汽車行駛時，駕
    駛人應注意車前狀況，並隨時採取必要之安全措施，當時雖
    為夜間且有下雨，然有照明，且為柏油路面無缺陷亦無障礙
    物，甲○○○竟疏未注意及此，貿然自內側車道變換至外側
    車道，致其所駕自小客車之右側保險桿撞擊由乙○○所騎乘
    ，原即行駛於該處外側車道車牌號碼為SKI－141號之輕型機
    車，致乙○○人車倒地，乙○○因而受有胝骨及尾骨閉鎖骨
    折之傷害（甲○○○所涉過失傷害部分業據乙○○撤回告訴
    ，由原法院另為不受理判決）。甲○○○肇事後，明知乙○
    ○受有傷害，惟因害怕為警查獲，竟未下車查看，反駕車加
    速往楊梅方向逃離。適有路人張家誠目擊車禍經過，並記下
    肇事車輛之車牌號碼後立即報警，警方循路人張家誠所告知
    之車牌號碼，通知車主鄭銘旗到案說明，經鄭銘旗告知警方
    93年1月28日晚間6時許，實際駕駛該車之人為甲○○○，警
    方始循線查獲上情。
二、案經乙○○訴由桃園縣政府警察局平鎮分局報請臺灣桃園地
    方法院檢察署檢察官偵查起訴。
    理  由
一、按刑事訴訟法第273條之1規定除被告所犯為死刑、無期徒刑
    、最輕本刑為3年以上有期徒刑之罪、或高等法院管轄第一
    審案件者外，於審判期日前之程序進行中，被告先就被訴事
    實為有罪之陳述時，審判長得告知被告簡式審判程序之旨，
    並聽取當事人、代理人、辯護人及輔佐人之意見後，裁定進
    行簡式審判程序。經查，本件被告甲○○○被訴公共危險一
    案，非前開不得進行簡式審判程序之案件，經被告於本院審
    理時就被訴事實為有罪之陳述，且經本院告知被告簡式審判
    程序之旨，聽取被告及檢察官之意見後，爰依上開刑事訴訟
    法第273條之1之規定，當庭裁定改依簡式審判程序審判之，
    合先敘明。
二、上揭犯罪事實，業據被告甲○○○於原審及本院審理時坦白
    承認，核與被害人乙○○及證人張家誠於警詢時證述情節相
    符，且有案發現場、車損照片共17幀及道路交通事故現場圖
    、道路交通事故調查報告表（一）（二）各一份在卷可稽，
    又被害人乙○○確受有前開傷害，亦有壢新醫院所開立之診
    斷證明書一紙在卷足憑，是足認被告之自白與事實相符，堪
    以採信。從而本件事證明確，被告犯行，洵堪認定。
三、核被告所為，係犯刑法第185條之4之駕車肇事逃逸罪。而被
    告前因違反麻醉藥品管理條例案件，經原法院於83年8月9日
    以83年度少訴字第19號判處有期徒刑2年，緩刑5年，嗣緩刑
    遭撤銷，入監服刑，於89年3月28日縮短刑期假釋出監，刑
    期至89年8月16日屆滿，有本院被告全國前案紀錄表一紙在
    卷足憑，被告於有期徒刑執行完畢後五年內，再犯本件有期
    徒刑以上之罪，為累犯，應依刑法第47條規定，加重其刑。
    原審適用刑法第185條之4、第47條，審酌被告駕車肇事致人
    受傷，竟不對傷者為一定之救護，反立即棄之逃逸，惡性重
    大，惟參以其犯後尚能坦承，且賠償被害人之損失等一切情
    狀，量處有期徒刑捌月，經核認事用法均無不合，量刑亦屬
    允當。被告以已經與告訴人達成和解為由提起上訴，請求從
    輕量刑云云，係就原審法院適法範圍裁量權之行使為爭執，
    惟原審量處被告有期徒刑之刑期，已審酌被告之各種犯罪情
    狀，並無明顯失出，是其上訴，為無理由，應予駁回。
據上論斷，應依刑事訴訟法第368條，判決如主文。
本案經檢察官王安明到庭執行職務。
中　　華　　民　　國　　94　　年　　10　　月　　20　　日
                  刑事第十七庭審判長法  官  鄭文肅
                                    法  官  施俊堯
                                    法  官  蘇隆惠
以上正本證明與原本無異。
如不服本判決，應於收受送達後十日內向本院提出上訴書狀，其
未敘述上訴之理由者並得於提起上訴後十日內向本院補提理由書
（均須按他造當事人之人數附繕本）。
                                    書記官  周素秋
中　　華　　民　　國　　94　　年　　10　　月　　20　　日
附錄：本案論罪科刑法條全文
中華民國刑法第185條之4
駕駛動力交通工具肇事，致人死傷而逃逸者，處6月以上5年以下
有期徒刑。
